【裁判字號】    97,交聲,60
【裁判日期】    970131
【裁判案由】    違反道路交通管理處罰條例聲明異議
【裁判全文】
臺灣臺北地方法院交通事件裁定          97年度交聲字第60號
原處分機關  臺北市交通事件裁決所
異  議  人
即受處分人  乙○○
上列異議人因違反道路交通管理處罰條例案件，對於臺北市交通
事件裁決所民國96年12月11日所為之裁決處分（原處分案號：北
市裁三字第裁22-AEW112481號）聲明異議，本院裁定如下：
    主  文
異議駁回。
    理  由
一、原處分機關臺北市交通事件裁決所以異議人乙○○於民國96
    年10月5日13時17分，駕駛車號1552-EK號自用小客貨車有西
    往東行經臺北市○○路144 巷口時，因使用行動電話通話，
    而為警以異議人有違反道路交通管理處罰條例第31條之1第1
    項規定之行為，予以當場掣單舉發。嗣異議人於舉發通知單
    上所載之應到案日期前（即96年10月20日前）提出申訴，經
    原處分機關認為無理由，乃依上開條例第31條之1第1項及違
    反道路交通管理事件統一裁罰基準表之規定，裁罰異議人新
    台幣（下同）3,000元。
二、聲明異議意旨略以：異議人於上開時、地，駕駛車號1552-E
    K號自用小客貨車行經臺北市○○路144巷口時，只是將電話
    持握手中，並無任何使用行動電話撥打或通話之事實，未料
    員警自對向行經該巷口，猛然迴轉後攔阻異議人，並聲稱異
    議人有使用行動電話通話之事實等語，惟異議人遭攔阻時，
    即向該名員警表示異議人當時並無使用行動電話通話，並願
    意將手機通話紀錄提示給該名員警作為證明，卻遭該名員警
    拒絕，並執意開單。茲提出本人於96年10月5 日行動電話通
    聯紀錄，可知本人於96年10月5 日13時17分時，並無受、撥
    話紀錄，本件並無任何證據證明異議人有違規之事實，為此
    請求撤銷原處分等語。
三、按汽車駕駛人於行駛道路時，使用手持式行動電話進行撥接
    或通話者，處新臺幣3,000 元罰鍰，道路交通管理處罰條例
    第31條之1第1項定有明文。本件異議人對於其於上開時間駕
    駛車號1552-EK號自用小客貨車行經臺北市○○路144巷口之
    事實並不爭執，惟以前開情詞為辯。然查，異議人於本院訊
    問時自承：我當時有將行動電話放在耳朵旁邊，但是我並沒
    有通話也沒有撥打，我是做業務的，因為我出了一些困難，
    在跟我客戶解釋之前，我必須先把我想要說的話重覆練習一
    次，當時我車子在行進中，舉發的員警也在行進中，我前面
    路口就是紅燈，所以我就停等紅燈，員警就迴轉過來說我手
    持行動電話講電話，叫我把行照、駕照拿出來等語，核與證
    人即當時舉發本件違規之臺北市政府警察局中山分局長春路
    派出所員警甲○○於本院訊問時所證：（請詳敘舉發經過？
    ）我當時在服12時至15時金融機構巡守勤務，當天我是騎乘
    警用巡邏機車，我由東往西行駛在吉林路144 巷，異議人則
    是由西往東行駛在吉林路144 巷，所以我有跟他會車，我在
    跟異議人會車時，有看到異議人有將行動電話放在嘴邊，他
    有無講電話我不知道，異議人將車子停在十字路口，我就迴
    車騎到異議人駕駛座車邊，請他把車窗搖下來，當時異議人
    還拿著大哥大，那時候我就跟異議人說：先生，你開車打大
    哥大，請你把車子開到旁邊等情相符，是異議人於駕駛汽車
    行駛道路時，手拿手持式行動電話放在耳邊之事實應屬明確
    。異議人固提出其名下行動電話門號於96年10月5 日通聯紀
    錄以資證明於員警舉發當時其確無使用行動電話進行撥接或
    通話，惟目前臺灣社會情形，一人使用多支行動電話或使用
    他人行動電話之情形甚為普遍，是異議人所提出之通聯紀錄
    僅能證明該門號於舉發當時並無通話紀錄，並不能證明於舉
    發當時其所使用之行動電話確實是該門號，且異議人若確實
    有事必須向其客戶解釋，只需多加思考即可，又何須多此一
    舉手持行動電話加以演練，並增加遭警方「誤會」在開車時
    使用行動電話而予以舉發之風險？是異議人上開所辯，顯與
    常理有違。至其所辯於員警掣單舉發當時，曾表示願意將手
    機通話紀錄提示給員警作為證明，卻遭該名員警拒絕一節，
    證人甲○○亦證稱：我要開單時候，他說他是業務員，可否
    開輕一點，我說不可以，所以我還是開單舉發，異議人並沒
    有跟我表示他並沒有通話，他說現在業務不好跑，可否開輕
    一點，其他的話他都沒有說，所以異議人方才所說他有跟我
    解釋的那些話，都不實在等語，是異議人此部分所辯純屬片
    面之詞，無法證實。
四、綜上所述，異議人上開所辯，均無足採。從而原處分機關依
    道路交通管理處罰條例第31條之1第1項及違反道路交通管理
    事件統一裁罰基準表之規定，裁處3,000 元罰鍰，經核於法
    並無不合，異議人之異議為無理由，應予駁回。
五、據上論斷，應依道路交通管理處罰條例第87條第2 項，道路
    交通案件處理辦法第19條，裁定如主文。
中    華    民    國    97    年    1     月    31    日
                  交通法庭      法  官  李明益
以上正本證明與原本無異。
如不服本裁定，應於裁定送達後5日內向本院提出抗告狀。
                                書記官  劉穗筠
中    華    民    國    97    年    2     月    1     日


司法院資訊處製作；財團法人民間司法改革基金會備份。
